【裁判字號】    98,易,1463
【裁判日期】    990226
【裁判案由】    詐欺
【裁判全文】
臺灣高雄地方法院刑事判決              98年度易字第1463號
公  訴  人  臺灣高雄地方法院檢察署檢察官
被      告  甲○○
選任辯護人  陳裕文律師
            陳正男律師
上列被告因詐欺等案件，經檢察官提起公訴（98年度偵字第1993
0 號），本院判決如下：
    主  文
甲○○無罪。
    理由
一、公訴意旨略以：被告甲○○係阿肯迪亞數位科技股份有限公
    司（下稱阿肯迪亞公司）之協理，負責公司員工管理及介紹
    公司產品等工作，王宗貞係阿肯迪亞公司及捷達數位資訊服
    務股份有限公司（下稱捷達公司）之實際負責人，負責綜理
    公司事務之工作（另由臺灣台北地方法院審理），朱月麗係
    利鼎捷達數位科技股份有限公司（下稱利鼎捷達公司）之實
    際負責人（由本院另案審理），孫啟智（由本院另案審理）
    、李建華、程樹華、薛仁泉、呂泓陞、簡志堅、陳耀慶、詹
    晴晴均係上開3 家公司之主要幹部（上開7 人經臺灣高等法
    院高雄分院以97年度上易字第734 號判決無罪確定），詎被
    告等11人共同基於為自己不法之所有之犯意聯絡，自民國92
    年間起至94年1 月止，以假借投資未上市○○○○路商店、
    電腦軟體銷售等名義，利用不知情之公司員工或年輕女業務
    員，以在火車站、公共場所作問卷調查、網路聊天方式或透
    過親戚、軍中同事等社會人際關係，招攬如附表一所示被害
    人至阿肯迪亞公司位於高雄市○○區○○路38號28樓之營業
    處，再由各該公司內之高階主管遊說前揭被害人購買如附表
    二所示之各項專案產品；倘被害人無資金，即遊說渠等向台
    東中小企銀、國泰世華銀行、萬泰銀行及日盛銀行等銀行辦
    理額度較所加入專案費用高之貸款，將一部份之餘額存放於
    銀行帳戶內供銀行按月扣息，既不會影響每月生活費，屆期
    阿肯迪亞公司上櫃後，可獲數倍不等之利潤，便可償還貸款
    ，又可獲得一筆資產等方式施用詐術，致前揭被害人陷於錯
    誤，而同意以現金或向銀行借貸方式支付專案費用。阿肯迪
    亞公司並要求業務員代為保管客戶身份證、印章、銀行存摺
    及提款卡，以掌控貸得資金，倘被害人中途後悔拒絕投資，
    再以各種理由回絕，迫使客戶無從解約。被害人貸得之款項
    或繳交之費用，分別由各承辦業務員領取後轉交上開阿肯迪
    亞公司高階主管再報帳入公司，各業務人員及高階主管則從
    客戶繳交費用中抽取每件新台幣（下同）1,000 元至2,500
    元不等之佣金，因認被告涉有刑法第339 條第1 項之詐欺取
    財罪嫌。
二、證據能力部分：
    本判決所引用之證據資料（詳後引證據），其中傳聞證據部
    分，縱無刑事訴訟法第159 條之1 至第159 條之4 或其他規
    定之傳聞證據例外情形，亦因被告、辯護人及檢察官或同意
    可作為證據使用，或未聲明異議，依刑事訴訟法第159 條之
    5 第1 項、第2 項之規定，本院審酌各該傳聞證據並非違法
    取得，與待證事項具關聯性，證明力亦非明顯過低等情，認
    以之作為證據係屬適當，具有證據能力。
三、按「犯罪事實應依證據認定之，無證據不得認定犯罪事實」
    、「不能證明被告犯罪者，應諭知無罪之判決」，刑事訴訟
    法第154 條第2 項、第301 條第1 項分別定有明文。申言之
    ，犯罪事實之認定應憑證據，如未能發現相當證據，或證據
    不足以證明，自不能以推測或擬制之方法，作為裁判基礎（
    最高法院40年臺上字第86號判例意旨參照）；且認定犯罪事
    實所憑之證據，雖不以直接證據為限，間接證據亦包括在內
    ，然而無論直接證據或間接證據，其為訴訟上之證明，須於
    通常一般之人均不致有所懷疑，而得確信其為真實之程度者
    ，始得據為有罪之認定，倘其證明尚未達到此一程度，而有
    合理之懷疑存在而無從使事實審法院得有罪之確信時，即應
    由法院為諭知被告無罪之判決（最高法院76年臺上字第4986
    號判例意旨參照）。次按刑法第339 條第1 項詐欺罪之成立
    ，須行為人於主觀上有為自己或第三人不法所有之意圖，客
    觀上有施用詐術，使對方陷於錯誤致為財產上之處分行為，
    始足當之。若其所用方法，不能認為詐術，亦不致使人陷於
    錯誤，即不構成該罪（最高法院46年臺上字第260 號判例可
    資參照）。
四、公訴意旨認被告涉犯上開罪嫌，無非係以證人即被害人丁○○、乙○○、丙○○之證述、扣案之契約書、委託書、存摺
    影本、公司組織圖等為主要論斷之依據。訊據被告固不否認
    任職於阿肯迪亞公司，並擔任協理之職務，惟堅決否認有何
    詐欺犯行，辯稱：伊係阿肯迪亞公司之協理，被害人3 人確
    實有買公司之專案，但其並無任何詐欺之犯行及犯意等語。
    經查：
（一）阿肯迪亞公司之營業項目為電腦設備安裝、通信工程業、
      圖書批發、事務性機器設備批發、資訊軟體批發、資訊軟
      體服務、資料處理服務、電子資訊供應服務、國際貿易、
      一般廣告服務、企業經營管理顧問、租賃業等，有高雄市
      政府營利事業登記證在卷可憑（警卷第147 頁）。又被告
      在阿肯迪亞公司擔任協理一職之事實，業據被告於警詢時
      供陳在卷（見警卷第128 頁反面），核與證人詹晴晴、曾
      鈺婷於警詢之陳述相符（警卷第136 頁反面、第134 頁反
      面），故此部分事實堪可認定。觀之阿肯迪亞公司組織圖
      （警卷第169 頁）所示，阿肯迪亞公司設有實體通路事業
      部、物管中心、客服部、研發部、資訊室、電子商務中心
      、財務部、人力資源部、總務部、企劃部、商品部、專案
      事業部、業一部、業二部、業三部、業五部、業六部等部
      門。又證人邱婉婷於臺灣高等法院高雄分院（下稱高雄高
      分院）另案審理時證稱：其在新光路38號36樓宏總建設擔
      任業務主任，有把宏總建設公司之地下1 樓、13樓、17樓
      、28樓及29樓出租給阿肯迪亞公司，其看過阿肯迪亞公司
      於所承租之地下1 樓樓面陳列手機、LV包包、蛋糕販賣，
      還有擺置健身器材及電腦教室，該樓層面積約766 坪，其
      中一半面積為健身房，其均至28樓辦公室向會計收租金，
      其他樓層比較少去，阿肯迪亞公司自86年開始承租，租到
      91或92年，17樓每月租金為22萬元，地下一樓每月租金為
      33萬元，28樓每月租金約12萬或18萬元，29樓每月租金約
      6 萬元，13樓每月租金為24萬元等語綦詳（見高雄高分院
      97年度上易字第734 號影卷第20頁至第21頁）。證人即阿
      肯迪亞公司客服部顧客服務處南區客服處協理鄭美娟於警
      詢時亦證稱：阿肯迪亞公司在特定之火車站或臺北松山機
      場均設有展示中心，阿肯迪亞公司內設有數位行動辦公室
      、VOD 視訊教室、數碼學堂、資訊電腦教室、圖書室、一
      對二教育資訊、地下室購物天堂（3C、名品、精品）、居
      家生活商品、遊戲室、花式撞球場、健身俱樂部、三溫暖
      、咖啡室等設備，須先成為公司會員，再依等級區分免費
      或付費使用公司設備或資訊等語明確（見警卷第16頁）。
      證人即阿肯迪亞公司總務部副理吳淑珍、客服中心貴賓滿
      意組協理吳怡萱亦為相同之證述（見警卷第14頁、第18頁
      ）。且證人廖乾智於本院另案審理時亦證稱：阿肯迪亞公
      司有陳列很多3C商品，如手機、電腦、相機等語（見本院
      95 年 度易字第2157號卷一第249 頁），核與被告所辯大
      致相符，是阿肯迪亞公司及其子公司捷達公司，應均非虛
      設之公司行號無訛。
（二）元富證券股份有限公司（下稱元富公司）確於92年12月18
      日推薦阿肯迪亞公司申請登錄興櫃股票，並於92年12月29
      日經財團法人中華民國證券櫃檯買賣中心核准登錄在案，
      而寶來證券股份有限公司（下稱寶來公司）係擔任協辦券
      商，此分別經元富公司及寶來公司函覆在卷，並有所檢送
      財團法人中華民國證券櫃檯買賣中心函覆准予共同輔導阿
      肯迪亞公司股票上櫃之92年8 月5 日證櫃上字第22776
      號函在卷可憑（見高雄高分院97年度上易字第734 號影卷
      第90頁至第92頁）。再者，財團法人中華民國證券櫃檯買
      賣中心亦覆稱：阿肯迪亞公司曾於92年12月18日向本中心
      申請興櫃股票櫃檯股票買賣，其申請書件符合本中心證券
      商營業處所買賣興櫃股票審查準則第14條第1 項規定，本
      中心業於92年12月25日同意其股票自93年1 月9 日起開始
      櫃檯買賣，嗣後該公司因未於93年8 月31日前公告申報其
      93年上半年度經會計師查核簽證之財務報告，有本中心證
      券商營業處所買賣興櫃股票審查準則第31條第1 項第3 款
      未依證券交易法第36條規定時間公告申報年度或半年度財
      務報告之情事，業經本中心於93年9 月1 日證櫃上字第
      26475 號函公告自93年9 月2 日起停止該公司之興櫃股票
      買賣，有該中心95年8 月21日證櫃審字第0950021828號函
      及所檢送之公告等相關文件在卷可憑（見95年度偵字第42
      29號影卷第90頁反面至第91頁）。另93年7 月6 日警方持
      搜索票至阿肯迪亞公司前開營業處搜索並扣得相關資料及
      各類報表1 箱、伺服器7 組、電腦主機30台、電腦螢幕3
      台等物，亦有搜索票、扣押筆錄、扣押物品清單等在卷可
      憑（見警卷第138 頁至第144 頁）。可知阿肯迪亞公司確
      曾申請興櫃股票櫃檯股票買賣，惟係因電腦遭搜索扣押，
      無法於期限內製作93年上半年度財務報表供查核，而遭停
      止興櫃股票買賣，故足認阿肯迪亞公司並非虛稱欲申請興
      櫃之空殼公司。
（三）被告於本院審理時辯稱：其並未見過被害人丁○○等語，
      證人即被害人丁○○雖於警詢中指稱：92年11月15日在阿
      肯迪亞公司內，由周家君帶伊進入公司後，再由詹晴晴、
      周家君及被告與伊接洽訂購神采飛揚專案事宜，當天簽約
      認購後即取得華碩廠牌筆記型電腦1 台、間諜機1 支，認
      購之股票至今均沒有結果；伊填寫台東中小企銀貸款申請
      書，貸款額度為60萬元，並將身分證影本交給周家君、被
      告，並填寫貸款委託契約書，銀行沒有當面徵信就通過貸
      款事宜；銀行所貸60萬元直接轉入台東中小企銀，周家君
      、被告謊稱以查貸款匯入情形為由，向伊騙取提款卡及密
      碼，銀行轉入臺東中小企銀所剩13萬元許，又被周家君提
      領7 萬元等語（見93年度他字第3191號影卷第16頁反面至
      第17頁），惟於本院審理時證稱：其印象中與其接洽之人
      為周家君，並無印象與被告接洽過等語（本院98年度易字
      第1463號卷第23頁），又觀諸卷內證人丁○○所簽立之EN
      P 數位資訊服務契約書、特定人認股意願書、神采飛揚專
      案權益內容、立契約人等文件內所載，經辦人欄係經詹晴
      晴簽名（見93年度他字第3191號影卷第18頁反面至第22頁
      ），可知均係詹晴晴與被害人丁○○接洽購買公司專案，
      故被告是否與被害人丁○○接洽過購買專案一事，並非無
      疑。再者，縱使被告曾就購買上開專案一事與被害人丁○○接洽過，惟被害人丁○○亦自承已領取該專案權益內容
      所示之筆記型電腦，是被告就上開專案之部分約定已如實
      履約，至於股票部分，由卷附前揭特定人認股意願書之內
      容觀之，該文件僅為公司通過公開發行後，以為優先認購
      股票之憑證，並非將股票之購買作為專案內容之一部分，
      證人丁○○既經於契約書及相關文件內簽名，且收受該契
      約書及相關文件，自無不知之理，是其前開指稱認購之股
      票並無結果，顯係對認股意願書之約定有所誤解；至其事
      後反悔而與之接洽之人員表示一定要買等情，縱令屬實，
      亦屬民事糾葛，難認係詐欺。再就申辦銀行信用貸款部分
      ，證人丁○○有委託周家君代領銀行存簿及印章、提款卡
      密碼及銀行款項29萬8000元乙節，有委託書在卷可稽（見
      93年度他字第3191號影卷第22頁），且證人即被害人丁○○於本院審理時證稱：其貸款所得之60萬元，其中29萬8,
      000 元係繳納購買專案之費用，剩餘被提領之款項係周家
      君提領繳納貸款之利息費用等語綦詳（本院98年度易字第
      1463號卷第22頁至第23頁），故可知上開遭提領之款項並
      未遭被告取走。綜前所述，證人丁○○前開證述內容及事
      證，均難為不利於被告認定之憑據。
（四）證人即被害人乙○○於警詢中證稱：93年4 月被告、詹晴
      晴邀其辦理貸款來代償另一家銀行之貸款，但當該貸款金
      額撥下來時，被告、詹晴晴偷領大部分款項，其始發現被
      騙；其係最後一次貸款90萬元時與詹晴晴接觸，其向臺東
      區中小企銀所貸得之90萬元，遭被告及詹晴晴提領大部分
      款項等語（見警卷第201 頁反面至第202 頁）。惟觀諸卷
      內乙○○臺東區中小企銀存摺、郵政存簿儲金簿存摺（參
      警卷第203 頁反面至第205 頁），固足以證明台東區中小
      企業銀行於94年4 月16日放款90萬元後，存入被害人乙○○在臺東區中小企業銀行之帳戶，並於同日將其中84萬
      7,50 0元匯款至被害人乙○○在上開郵局帳戶；另於93年
      4 月14日、同年月16日該郵局帳戶分別經提領13萬元、68
      萬元之事實，然無其他積極證據足資證明該等款項為被告
      所提領，且證人乙○○於警詢中陳稱：因其委託被告及詹
      晴晴辦理代償他家銀行之貸款，所以將郵局存摺及印鑑交
      付被告及詹晴晴等語（見警卷第202 頁），從而，縱認被
      告曾有代被害人乙○○提領或轉帳貸款，然此舉係受被害
      人乙○○之委託，而被害人乙○○並未明確指述被告自始
      即有施用詐術犯意，或提領款項後即捲款潛逃之具體事實
      ，則被告之行為是否足以該當詐術之行使仍非無疑，公訴
      人徒憑被害人乙○○指稱其貸款遭盜領，而遽認被告有詐
      欺取財之犯行，核與前開事證不合。
（五）證人即被害人丙○○於警詢中先證稱：93年4 月23日其向
      曾鈺婷與被告認購Gorgeous絢麗特惠購專案及喜洋洋專案
      ，並向臺東企銀貸款50萬元，向日盛銀行貸款30萬元，共
      80萬元轉入臺灣銀行，其將身分證影本交給銀行員、曾鈺
      婷及被告，其有填寫貸款委託契約書，曾鈺婷及被告以謊
      稱查貸款匯入情形為由，向其騙取提款卡及密碼、存款簿
      ，並斷斷續續盜提領存款等語（警卷第206 頁至第207 頁
      ），嗣於偵查中改稱: 其並未向阿肯迪亞公司買產品，而
      係買股票，簽約時被告、曾鈺婷、詹晴晴均在場等語（95
      年度偵字第4229號影卷第31頁、第38頁反面），則被害人
      丙○○就被害過程之證述內容已前後不一，又未具體指明
      被告有何施用詐術，或與曾鈺婷、詹晴晴有犯意聯絡之情
      ，故其是否因被告傳遞與事實不符之資訊而施用詐術，致
      其陷於錯誤，已足質疑。再參諸卷附Gorgeous絢麗特惠購
      專案，立契約經辦人係由曾鈺婷簽名，而絢麗特惠購權益
      內容、喜洋洋專案權益內容經辦人亦記載曾鈺婷，卷內並
      附有曾鈺婷出生年、月、日，住址、電話等相關基本資料
      ，且於前開資料旁附記「接洽」之字樣（見警卷第207 頁
      反面至第219 頁）；及證人曾鈺婷於本院另案審理中證稱
      ：丙○○係其接洽之客戶，丙○○向公司購買絢麗特惠購
      專案係由其簽約，其他是詹晴晴向丙○○解說，其不清楚
      詹晴晴實際解說之情況，其並無帶丙○○到銀行貸款，亦
      不清楚詹晴晴有無轉介丙○○去銀行貸款等語明確（見本
      院95年度易字第2157號卷一第49頁至第50頁），足認與被
      害人丙○○接洽認購Gorgeous絢麗特惠購專案、喜洋洋專
      案，及向銀行辦理貸款之人為曾鈺婷及詹晴晴，並非被告
      。另被害人丙○○於本院審理時證稱：其貸款所得之款項
      係遭一名自稱叫甲○○之人（無法確認是否係在場之被告
      ），及曾鈺婷，以其所交付之提款卡領出支付其所購買之
      產品費用及貸款利息，並無遭該自稱叫甲○○之人及曾鈺
      婷提領挪為己用等語明確（本院98年度易字第1463號卷第
      25頁至第27頁），核與證人曾鈺婷於本院另案審理中證稱
      ：印象中被告曾要其交付丙○○存摺、提款卡，被告應該
      是要領客戶貸款之錢繳公司商品的費用等語相符（見本院
      95年度易字第2157號卷一第49頁至第50頁），故可知上開
      遭提領之款項並未遭被告取走。綜前所述，被害人丙○○
      前開證述內容及事證，均難為不利於被告認定之憑據。
五、綜上所述，檢察官所為舉證均不足以證明被告確實有詐欺犯
    行，此外本院復查無其他積極證據證明被告有何對於附表一
    所示之被害人傳遞任何與事實不符之資訊而施用詐術，致使
    被害人陷於錯誤之情事；亦查無證據證明被告與另案被告王
    宗貞、朱月麗有何施用詐術之犯意聯絡，揆之首開說明，自
    應為無罪之諭知。
據上論斷，應依刑事訴訟法第301條第1 項前段，判決如主文。
本案經檢察官戊○○到庭執行職務。
中    華    民    國    99    年    2     月    26    日
                  刑事第九庭    審判長法  官  鄭詠仁
                                      法  官  謝枚霏
                                      法  官  王碧瑩
如不服本判決應於收受判決後10日內向本院提出上訴書狀，並應
敘述具體理由。其未敘述上訴理由者，應於上訴期間屆滿後20日
內向本院補提理由書(均須按他造當事人之人數附繕本)「切勿逕
送上級法院」。
以上正本係照原本作成。
中    華    民    國    99    年    2     月    26    日
                                      書記官  吳智媚
附表一：
┌──┬───┬───────┬─────┬──┬───┬────────┐
│編號│被害人│購買產品類型、│專案內容  │銷售│招攬業│    受騙情形    │
│    │      │售價及時間    │          │公司│務人員│                │
├──┼───┼───────┼─────┼──┼───┼────────┤
│ 一 │丁○○│92年11月15日向│EPN數位資 │捷達│周家君│(1)於92年11月15日│
│    │      │周家君購買神采│訊服務、電│公司│、被告│在高雄巿阿肯迪亞│
│    │      │飛揚專案，計29│腦學習課程│    │、詹晴│公司簽約購買。  │
│    │      │萬7,000元。   │、網路平台│    │晴    │(2)業務介紹被害人│
│    │      │              │、購物優惠│    │      │丁○○向臺東企銀│
│    │      │              │、使用健身│    │      │貸款60萬元，用以│
│    │      │              │房等休閒設│    │      │繳付專案費用。  │
│    │      │              │施、贈品及│    │      │(3)有取得筆記型電│
│    │      │              │股票認購權│    │      │腦、間諜機各1 台│
│    │      │              │等。      │    │      │，但公司並未履行│
│    │      │              │          │    │      │合約所訂之內容。│
│    │      │              │          │    │      │(4)認購之股票迄未│
│    │      │              │          │    │      │上巿櫃。        │
│    │      │              │          │    │      │(5)被害人丁○○僅│
│    │      │              │          │    │      │同意周家君代領29│
│    │      │              │          │    │      │萬8,000 元繳付專│
│    │      │              │          │    │      │案費用，惟所貸款│
│    │      │              │          │    │      │項嗣竟遭超額提領│
│    │      │              │          │    │      │，交還丁○○時，│
│    │      │              │          │    │      │祇剩10餘萬元。  │
├──┼───┼───────┼─────┼──┼───┼────────┤
│ 二 │乙○○│93年4月10日購 │分紅、配股│捷達│被告、│93年4 月透過被告│
│    │      │買捷達公司「神│、配息等  │公司│張美芳│認識捷達公司員工│
│    │      │采飛揚專案」，│          │    │      │張美芳，將證件資│
│    │      │計19萬8,000 元│          │    │      │料交由張美芳向臺│
│    │      │。            │          │    │      │東企銀辦理100 萬│
│    │      │              │          │    │      │元貸款後，提領19│
│    │      │              │          │    │      │萬8,000 元交給張│
│    │      │              │          │    │      │美芳作為會費。有│
│    │      │              │          │    │      │領取皮夾、香水、│
│    │      │              │          │    │      │上課點數等贈品，│
│    │      │              │          │    │      │但與投資內容不符│
│    │      │              │          │    │      │，且從未分紅。  │
├──┼───┼───────┼─────┼──┼───┼────────┤
│ 三 │丙○○│93年4月23日向 │EPN數位資 │阿肯│曾鈺婷│(1)於93年4 月23日│
│    │      │曾鈺婷購買GORG│訊服務、電│迪亞│、被告│在高雄巿阿肯迪亞│
│    │      │EOUS絢麗特惠購│腦學習課程│公司│、詹晴│公司簽約購買。  │
│    │      │專案及喜氣洋洋│、網路平台│、捷│晴    │(2)業務介紹被害人│
│    │      │專案，共計71萬│、購物優惠│達公│      │丙○○分別向臺東│
│    │      │8,000元。     │、贈品及股│司  │      │企銀貸款50萬元、│
│    │      │              │票認購權等│    │      │日盛銀行貸款30萬│
│    │      │              │。        │    │      │元，被害人丙○○│
│    │      │              │          │    │      │將存摺及印章交由│
│    │      │              │          │    │      │對方代領以繳付專│
│    │      │              │          │    │      │案費用，詎竟遭提│
│    │      │              │          │    │      │領85萬餘元，且未│
│    │      │              │          │    │      │將存摺、提款卡交│
│    │      │              │          │    │      │還。            │
│    │      │              │          │    │      │(3)有取得筆記型電│
│    │      │              │          │    │      │腦、數位相機、列│
│    │      │              │          │    │      │表機、音響、攝影│
│    │      │              │          │    │      │機及間諜機各1台 │
│    │      │              │          │    │      │，但公司並未履行│
│    │      │              │          │    │      │合約所訂之內容。│
│    │      │              │          │    │      │(4)認購之股票迄未│
│    │      │              │          │    │      │上巿櫃。        │
└──┴───┴───────┴─────┴──┴───┴────────┘
 附表二：
┌──┬───────┬──────────┬───────┐
│編號│   公司名稱   │     產品內容       │   銷售金額   │
├──┼───────┼──────────┼───────┤
│ 一 │阿肯迪亞公司  │(1)富豪專案          │(1)9萬8,000元  │
│    │              │(2)富豪增值專案      │(2)20萬元      │
│    │              │(3)尊爵富豪專案      │(3)56萬8,000元 │
├──┼───────┼──────────┼───────┤
│ 二 │捷達公司      │(1)得意洋洋專案      │(1)9萬8,000元  │
│    │              │(2)喜氣洋洋專案      │(2)19萬8,000元 │
│    │              │(3)「神采飛揚」專案  │(3)29萬8,000元 │
├──┼───────┼──────────┼───────┤
│ 三 │利鼎捷達公司  │電子新貴專案        │32萬元        │
└──┴───────┴──────────┴───────┘

司法院資訊處製作；財團法人民間司法改革基金會備份。
